臺灣高等法院民事裁定
110年度抗字第830號
抗  告  人  林勝輝  
代  理  人  南雪貞律師
上列抗告人因與相對人楊周瀛等間返還房屋等事件，對於中華民
國110年6月3日臺灣臺北地方法院110年度補字第1111號裁定關於
訴訟費用價額部分提起抗告，本院裁定如下：
    主  文
原裁定關於訴訟標的價額核定部分廢棄。
    理  由
一、抗告人抗告意旨略以：抗告人起訴請求相對人楊周瀛、楊周
    珊、謝素日（下合稱相對人）應將門牌號碼臺北市○○區○○○
    路000巷0弄00號5樓房屋（下稱系爭房屋）騰空遷讓返還予
    伊，及給付占用房屋相當於租金之損害，訴訟標的僅為系爭
    房屋，並不包括坐落土地。原審未為詳查，即裁定命抗告人
    於收受裁定後二個月內，提出鑑價機構就系爭房屋及坐落土
    地之鑑價報告，以查報起訴時之交易價額，並依民事訴訟法
    第77條之13所定費率，按訴訟標的價額計算並繳納不足之裁
    判費（即原裁定），已以系爭房屋及坐落土地之交易價值核
    定訴訟標的價額，顯有違誤，爰就原裁定關於核定訴訟標的
    價額部分提起抗告等語。
二、按核定訴訟標的之價額，由法院核定，應以起訴時之交易價
    額為準，無交易價額者，以原告就訴訟標的所有之利益為準
    ；以一訴附帶請求其孳息、損害賠償、違約金或費用者，不
    併算其價額；民事訴訟法第77條之1第1、2項及第77條之2第
    2項分別定有明文。而房屋及土地為各別之不動產，各得單
    獨為交易之標的，請求遷讓房屋之訴，應以房屋起訴時之交
    易價額，核定其訴訟標的之價額（最高法院109年度台抗字
    第926號裁定意旨參照）。
三、經查，抗告人在原法院起訴主張相對人無權占用系爭房屋，
    依民法第767條第1項前段及第184條第1項、第185條第1項、
    第179條規定，請求相對人應將系爭房屋遷讓返還予伊，並
    請求相對人連帶給付新臺幣（下同）8289元及自110年6月1
    日起至讓返還房屋之日止，按月連帶給付原告新台幣2萬789
    7元（原審卷第7至第9頁）。依前揭說明，自應以系爭房屋
    起訴時之交易價額核定其訴訟標的價額，不併算附帶請求相
    當於租金之金錢給付部分。原裁定逕命抗告人提出鑑價機構
    就系爭房屋及坐落土地之鑑價報告，以查報該房屋及其坐落
    土地起訴時之交易價額，並以之為訴訟標的價額計算基礎補
    繳不足額之裁判費，顯已以系爭房屋及坐落土地之交易價格
    為訴訟標的價額之核定，自有未洽。抗告意旨指稱原裁定關
    於訴訟標的價額核定部分不當，為有理由，應由本院將原裁
    定該部分予以廢棄。又因系爭房屋交易價額，尚未經抗告人
    陳報或經專業鑑定機關鑑價後查明提出，自有由系爭房屋所
    在之原法院就近調查必要，爰發回原法院另為妥適之處理。
四、據上論結，本件抗告為有理由，爰裁定如主文。 
中　　華　　民　　國　　110 　年　　7 　　月　　30　　日
                  民事第十三庭
　　　　　　　　　    審判長法　官    邱景芬
　　　　　　　　　　　  　　法　官    林純如
　　　　　　　　　　　  　　法　官    柯雅惠
正本係照原本作成。
本裁定除以適用法規顯有錯誤為理由外，不得再抗告。如提起再
抗告，應於收受送達後10日內委任律師為代理人向本院提出再抗
告狀。並繳納再抗告費新臺幣１千元。
中　　華　　民　　國　　110 　年　　7 　　月　　30　　日
　　　　　　　　　　　　　 書記官    高婕馨